臺灣嘉義地方法院民事裁定　100年度聲字第205號
聲　請　人　阮氏雲
相　對　人　陳振義
上列聲請人聲請返還提存物事件，本院裁定如下：
    主  文
本院九十四年度執全字第七七八號假扣押執行事件聲請人所提供
之擔保即財團法人法律扶助基金會臺南分會民國九十四年七月二
十一日法扶保證字第九四○○○○六號保證書，准予返還。
聲請程序費用由聲請人負擔。
    理  由
一、按訴訟終結後，供擔保人證明已定20日以上之期間，催告受
    擔保利益人行使權利而未行使者，法院應依供擔保人之聲請
    ，以裁定命返還其提存物，民事訴訟法第104條第1項第3款
    定有明文。另依同法第106條，前開規定於其他依法令供訴
    訟上之擔保者準用之。而「所謂訴訟終結，在因假扣押或假
    處分所供擔保之場合，因該擔保係為保障受擔保利益人因假
    扣押或假處分所受損害而設，倘執行法院已依假扣押或假處
    分裁定為假扣押或假處分之執行，則在執行法院撤銷執行程
    序前，受擔保利益人所受損害仍可能繼續發生，損害額既未
    確定，自難強令其行使權利，故必待假扣押或假處分之執行
    程序已撤銷，始得謂為訴訟終結」（最高法院91年度臺抗字
    第490號、93年度臺抗字第71號裁定、95年度臺抗字第318號
    裁定意旨參照）。
二、聲請意旨略以：聲請人與相對人因侵權行為聲請假扣押事件
    ，前遵本院94年度裁全字第1288號民事假扣押裁定，曾提供
    財團法人法律扶助基金會法扶保證字第9400006號保證書，
    並由本院94年度執全字第778號案件為假扣押執行。茲因相
    對人之本案已敗訴確定，且經鈞院97年度執字第31642號執
    行完畢，故本件原供擔保之原因已消滅，聲請人復已具狀撤
    回假扣押執行，並發存證信函通知相對人於一定期間內行使
    權利，而其未行使，為此爰聲請返還所提存之擔保金等語。
三、經查，聲請人主張之上開事實，業經本院調取94年度裁全字
    第1288號、94年度執全字第778號、97年執字第31642號等卷
    宗核閱屬實。又聲請人於訴訟終結後催告相對人就上開假扣
    押執行所受損害，於20日內行使權利，相對人已於民國100
    年3月14日收受，有存證信函及送達回證影本可按，而相對
    人迄未向聲請人行使權利，亦未向本院提出行使權利之證明
    等情，並有本院民事紀錄科查詢表在卷可稽，是聲請人聲請
    返還擔保金，即與法律規定相符，應予准許。
四、依民事訴訟法第95條、第78條，裁定如主文。
中    華    民    國   100    年    8     月    29    日
                  民二庭法  官  黃仁勇
以上正本係照原本作成。
如對本裁定抗告須於裁定送達後10日內向本院提出抗告狀。
中    華    民    國   100    年    8     月    29    日
                        書記官  黃意雯